【裁判字號】    99,婚,443
【裁判日期】    991111
【裁判案由】    離婚
【裁判全文】
臺灣臺南地方法院民事裁定               99年度婚字第443號
聲  請  人  丁○○
代  理  人  李合法律師
            趙培皓律師
            劉芝光律師
上列聲請人聲請選任特別代理人事件，本院裁定如下：
    主      文
選任乙○○（民國○○年○月○○日生，身分證統一編號：Ｚ00000000
0號，住臺南市○○區○○街3段250巷27號3樓之1）於本院99年
度婚字第443號離婚訴訟事件，為被告甲○○之特別代理人。
    理      由
一、按婚姻事件，夫或妻為受監護宣告之人者，應由其監護人代
    為訴訟行為；如監護人即係其配偶或為起訴之第三人時，法
    院應依利害關係人之聲請或依職權為受監護宣告之人選任特
    別代理人，代為訴訟行為，民事訴訟法第571條第1項定有明
    文。
二、本件聲請意旨略稱：聲請人與甲○○為夫妻，甲○○前於民
    國98年2月25日罹患腦中風，雖延醫診治仍不見起色，已成
    植物人狀態，業經鈞院於98年11月20日以98年度禁字第257
    號裁定宣告甲○○為禁治產人，聲請人則為甲○○之法定監
    護人。茲因聲請人訴請與甲○○離婚事件，現由鈞院99年度
    婚字第443號審理中，聲請人依法不能為甲○○行使代理權
    ，為免該離婚訴訟因此久延致聲請人受損害，爰聲請鈞院選
    任甲○○之女兒乙○○擔任甲○○之特別代理人，以利該離
    婚訴訟之進行等語。
三、經查，聲請人與甲○○為夫妻之事實，有戶籍謄本1件附卷
    可憑，堪予認定，而聲請人訴請與甲○○離婚，刻正由本院
    以99年度婚字第443號審理中，又聲請人主張甲○○前於98
    年2月25日罹患腦中風，雖延醫診治仍不見起色，已成植物
    人狀態，前經本院於98年11月20日以98年度禁字第257號裁
    定宣告甲○○為禁治產人，聲請人則因為甲○○之配偶，故
    為甲○○之法定監護人之事實，業經本院依職權調取上開禁
    治產宣告事件卷宗核閱綦詳，堪予認定，按「民法總則中華
    民國97年5月2日修正之條文施行前，已為禁治產宣告者，視
    為已為監護宣告；繫屬於法院之禁治產事件，其聲請禁治產
    宣告者，視為聲請監護宣告；聲請撤銷禁治產宣告者，視為
    聲請撤銷監護宣告；並均於修正施行後，適用修正後之規定
    ；次按97年5月2日修正之民法親屬編第四章條文施行前所設
    置之監護人，於修正施行後，適用修正後規定。」，民法總
    則施行法第4條第2項、民法親屬編施行法第14條之2分別定
    有明文，是本件應視為對於甲○○已為監護宣告，聲請人則
    為甲○○之監護人。
四、再聲請人訴請與甲○○離婚，聲請人復為甲○○之監護人，
    揆諸民事訴訟法第571條第1項規定，聲請人聲請本院為甲○
    ○選任特別代理人，核屬有據，應予准許。本院為此函詢甲
    ○○之長女丙○○、次女乙○○有無擔任甲○○之特別代理
    人之意願，僅乙○○具狀向本院陳報其願意擔任甲○○之特
    別代理人，是本院爰依法選任乙○○於本院99年度婚字第
    443號離婚訴訟事件，為被告甲○○之特別代理人。
五、依民事訴訟法第51條第1項，裁定如主文。
中    華    民    國    99    年    11    月    11    日
                  家事法庭    法  官  葉惠玲
以上正本係照原本作成
本裁定不得抗告
中    華    民    國    99    年    11    月    11    日
                              書記官  謝麗首

司法院資訊處製作；財團法人民間司法改革基金會備份。
